【裁判字號】    97,訴,1478
【裁判日期】    971113
【裁判案由】    毒品危害防制條例
【裁判全文】
臺灣基隆地方法院刑事判決              97年度訴字第1478號
公  訴  人  臺灣基隆地方法院檢察署檢察官
被      告  乙○○
                    （現於臺灣基隆監獄）
上列被告因違反毒品危害防制條例案件，經檢察官提起公訴（97
年度毒偵字第1736號、第1982號），被告就被訴事實為有罪之陳
述，本院合議庭裁定由受命法官獨任進行審判，經改依簡式審判
程序審理後判決如下：
    主  文
乙○○所犯如附表「所犯罪名」欄所示之罪，均累犯，各處如附
表「宣告刑」欄所示之刑，應執行有期徒刑壹年參月，扣案之第
一級毒品海洛因參包（壹點陸貳肆公克）、安非他命壹包（毛重
零點肆公克）併同難以析離之包裝袋，均沒收銷燬之。
    事  實
一、乙○○前因違反麻醉藥品管理條例、肅清煙毒條例等案件，
    法院分別判處有期徒刑9月、2年2月、6年，嗣經合併定應執
    行有期徒刑8年6月確定，經減刑後定應執行有期徒刑7年3月
    確定，甫於96年8月7日縮短刑期執行完畢。又因施用毒品案
    件，經觀察、勒戒後，認有繼續施用毒品之傾向，經本院裁
    定令入戒治處所施以強制戒治1年，於92年6月19日裁定停止
    戒治，所餘戒治期間付保護管束，嗣於93年1月27日保護管
    束期滿而執行完畢。
二、詎其仍不知悔改戒除毒癮，於前開強制戒治期滿執行完畢後
    5年內，復分別基於施用第一級毒品及第二級毒品之犯意(一)
    於97年7月9日19時許，在基隆市七堵區○○○路15之38號5
    樓住處，將海洛因摻入香煙內點燃方式，施用海洛因1次，
    約隔一小時後，在上開住處，將安非他命置入玻璃球管燒烤
    方式，施用安非他命1次，嗣於97年7 月10日21時10分許，
    在基隆市○○區○○路64巷6號前為警查獲第一級毒品海洛
    因1包（淨重0.1140公克、驗餘淨重0.1128公克）。(二)再於
    97年8月6日晚上，在上開住處，以同方式，施用海洛因1次
    ，約隔1小時，以同一方式，施用安非他命1次，嗣於97年8
    月7日11時40分許，在其友蔡家妤位在基隆市○○區○○街
    253號住處內，為警查獲第一級毒品海洛因2包（合計淨重
    1.51公克）及第二級毒品安非他命1包（毛重0.4公克），而
    查悉上情。
三、案經基隆市警察局刑警大隊及臺北縣政府警察局金山分局報
    告臺灣基隆地方法院檢察署檢察官偵查起訴。
    理  由
壹、程序事項
    本件被告乙○○所犯者非為死刑、無期徒刑、最輕本刑為3
    年以上有期徒刑之罪或高等法院管轄第一審案件，其於準備
    程序進行中，先就被訴事實為有罪之陳述，經告知其簡式審
    判程序之旨，並聽取公訴人、被告之意見後，本院業已依刑
    事訴訟法第273條之1第1項之規定，裁定由受命法官獨任以
    簡式審判程序進行本案之審理。是依刑事訴訟法第273條之2
    之規定，本件之證據調查，即不受同法第159條第1項、第
    161條之2、第161條之3、第163條之1及第164條至第170條規
    定之限制。
貳、實體事項
一、上揭事實，業據被告於本院準備程序及審理時坦承在卷，而
    被告於97年7月10日23時30分許、97年8月7日12時15分許，
    為警所採集之尿液經送驗結果，呈甲基安非他命、安非他命
    、嗎啡之陽性反應及甲基安非他命、安非他命、嗎啡、可待
    因之陽性反應，此有97年8月8日台灣檢驗科技股份有限公司
    、97年8月19日台灣尖端先進生技醫藥股份有限公司濫用藥
    物檢驗報告各1紙附卷可稽，復有扣案之第一級毒品海洛因3
    包（合計淨重1.624公克）第二級毒品安非他命1包（毛重
    0.4公克）足資可佐。又其於93年1月27日戒治期滿執行完畢
    ，亦有臺灣高等法院被告前案紀錄表附卷足佐。其於5年以
    內，再犯本案施用毒品之犯行，本案事證明確，應依法論科
    。
二、論罪科刑：
(一)、查海洛因、安非他命分係毒品危害防制條例第2 條第2 項第
    1款、第2款所定之第一級、第二級毒品，被告施用毒品後5
    年以內，再犯施用第一級毒品海洛因、第二級毒品安非他命
    之行為，係犯毒品危害防制條例第10條第1項、第2項之施用
    第一級、第二級毒品罪。被告持有第一級毒品海洛因及第二
    級毒品安非他命之低度行為，應為施用第一級、第二級毒品
    之高度行為所吸收，不另論罪。被告所犯上開4罪，犯意各
    別，行為不同，應予分論併罰。
(二)、被告前曾受如事實欄所示之有期徒刑執行完畢，有臺灣高等
    法院被告前案紀錄表在卷可按，其於有期徒刑執行完畢後之
    5年內，故意再犯本件有期徒刑以上之罪，為累犯，其所犯
    上開4罪，均應依刑法第47條第1項加重其刑。
(三)、爰審酌被告犯罪之動機、曾有施用毒品之前科仍不知戒除，
    惟犯罪後坦承犯行，且所犯之施用毒品犯行乃戕害自己身心
    健康，並未危及他人等一切情狀，分別量處如主文所示之刑
    ，併定其應執行之刑。
(四)、扣案之安非他命1包（毛重0.4公克），呈安非他命反應，此
    有基隆市警察局查獲毒品初步鑑驗報告單（見97年度毒偵字
    第1982號卷第18頁）；扣案之海洛因3包（合計淨重1.624公
    克）確含有海洛因成份，此有基隆市警察局查獲毒品初步鑑
    驗報告單、97年8月12日航藥鑑字第0974025號交通部民用航
    空醫務中心毒品鑑定書、97年8月27日調科壹字第097230348
    40號法務部調查局濫用藥物實驗室鑑定書在卷可按，應併同
    難以析離之包裝袋，均依毒品危害防制條例第18條第1項前
    段宣告沒收銷燬之。
三、據上論斷，應依刑事訴訟法第273條之1第1項、第299條第1
    項前段，毒品危害防制條例第10條第1項、第2項、第18條第
    1項前段、第23條第2項，刑法第11條、第47條第1項、第51
    條第5款，判決如主文。
本案經檢察官甲○○到庭執行職務。
中    華    民    國    97    年    11    月    13    日
                  刑事第二庭法  官  陳伯厚
以上正本證明與原本無異。
如不服本判決應於收受本判決後10日內向本院提出上訴書狀，其
未敘述上訴理由者，並得於提起上訴後10日內向本院補提理由書
狀（均須按他造當事人之人數附繕本）「切勿逕送上級法院」。
中    華    民    國    97    年    11    月    13    日
                            書記官  黃士元
附錄論罪法條：
毒品危害防制條例第10條
施用第一級毒品者，處 6 月以上 5 年以下有期徒刑。
施用第二級毒品者，處 3 年以下有期徒刑。
  附表：
┌───┬──────────┬───────┬───────────┐
│編號  │    犯罪行為        │所犯罪名      │    宣告刑            │
├───┼──────────┼───────┼───────────┤
│一    │  97年7月9日19時，施│施用第一級毒  │   累犯，處有期徒刑   │
│      │  用第一級毒品海洛因│品罪          │   柒月，扣案海洛因   │
│      │                    │              │   壹包（淨重零點壹   │
│      │                    │              │   壹肆公克）併同難   │
│      │                    │              │   以析離包裝袋，沒   │
│      │                    │              │   收銷燬之。         │
├───┼──────────┼───────┼───────────┤
│二    │  97年7月9日20時，施│施用第二級毒  │  累犯，處有期徒刑    │
│      │  用第二級毒品安非  │品罪          │  參月                │
│      │  他命              │              │                      │
│      │                    │              │                      │
├───┼──────────┼───────┼───────────┤
│三    │  97年8月6日晚上    │施用第一級毒  │  累犯，處有期徒刑    │
│      │  某時，施用第一    │品罪          │  柒月，扣案之海洛因  │
│      │  級毒品海洛因      │              │  貳包（合計淨重壹點  │
│      │                    │              │  伍壹公克）併同難以  │
│      │                    │              │  析離包裝袋，均沒收  │
│      │                    │              │  銷燬之。            │
├───┼──────────┼───────┼───────────┤
│      │                    │              │                      │
│四    │ 97年8月6日晚上某時 │施用第二級毒  │  累犯，處有期徒刑    │
│      │ （與編號三間隔約1小│品罪          │  參月；扣案安非他    │
│      │ 時），施用第二級毒 │              │  命壹包（毛重零點    │
│      │ 品安非他命         │              │  肆公克），併同難    │
│      │                    │              │  以析離之包裝袋，    │
│      │                    │              │  沒收銷燬之          │
│      │                    │              │  。                  │
└───┴──────────┴───────┴───────────┘


司法院資訊處製作；財團法人民間司法改革基金會備份。
